【裁判字號】    95,小上,36
【裁判日期】    950509
【裁判案由】    損害賠償
【裁判全文】
臺灣桃園地方法院民事裁定              95年度小上字第36號
上  訴  人  甲○○
被  上訴人  掬翔國際有限公司
法定代理人  乙○○
                      巷3號
上列當事人間請求損害賠償事件，上訴人對於民國95年3 月7 日
本院中壢簡易庭95年度壢小字第212 號第一審判決提起上訴，本
院裁定如下：
    主  文
上訴駁回。
第二審訴訟費用新台幣壹仟伍佰元由上訴人負擔。
    理  由
一、按對於小額程序第一審判決提起上訴，非以其違背法令為理
    由，不得為之，民事訴訟法第436 條之24第2 項定有明文，
    而依同法第436 條之25規定，小額訴訟之上訴狀內應記載上
    訴理由，表明：(一)原判決所違背之法令及其具體內容；(二)依
    訴訟資料可認為原判決有違背法令之具體事實。是當事人對
    於小額程序第一審判決提起上訴，如依民事訴訟法第436 條
    之32第2 項準用同法第468 條規定，以判決不適用法規或適
    用法規不當為理由時，其上訴狀或理由書應有具體之指摘，
    並揭示該法規之條項或其內容，若係成文法以外之法則，應
    揭示該法則之旨趣，倘為司法院之解釋或最高法院之判例，
    則應揭示該判解之字號或其內容；如依民事訴訟法第436 條
    之32第2 項準用同法第469 條第1 款至第5 款所列各款情形
    為理由時，其上訴狀或理由書，應揭示合於該條款之事實，
    上訴狀或理由書如未依此項方法表明，或其所表明者，顯與
    上開法條規定之情形不相合時，即難認為已對原判決違背法
    令有具體之指摘，其上訴自難認為合法（最高法院71年度台
    上字第314 號判例意旨可資參照）。
二、本件上訴意旨以：上訴人於民國92年6 月18日向被上訴人訂
    購治療糖尿病之辣木共27瓶。於92年11月28日至榮民總醫院
    檢查時，糖尿病極為嚴重，急診住院治療，兩眼腫大生膿，
    手足亦腫大，經醫生治療於92年11月13出院，出院後仍繼續
    治療糖尿病。被上訴人每日在電視上有5 人宣稱「奇蹟之樹
    辣木」，今竟辯稱係販賣健康食品，並未強調醫療功效，原
    審法官認上訴人舉證不實請求賠償新台幣62,409元無理由，
    駁回上訴人之請求，明顯偏袒財團法人，請依法辦理，如不
    依法必受天譴等語，為其上訴理由。核其上訴理由係就原審
    取捨證據、認定事實之職權行使任加指摘，並未表明原判決
    所違背之法令及其具體內容，暨依訴訟資料合於該違背法令
    之具體事實，此有上訴狀附卷可稽，是難認其已合法表明上
    訴理由。復依民事訴訟法第436 條之32第2 項準用同法第
    471 條第1 項之規定，上訴人未於提起上訴後20日內補正合
    法之上訴理由書者，毋庸命其補正，應以裁定駁回之。是本
    院即毋庸就此再命為補正，併此敘明。
三、關於上訴人應負擔之第二審訴訟費用，確定如主文第2 項所
    示之金額。
四、依民事訴訟法第436 條之32第1 項、第2 項、第436 條之19
    第1 項、第444 條第1 項前段、第95條、第78條，裁定如主
    文。
中    華    民    國    95    年    5     月    9    日
                民事第一庭  審判長法  官  郭琇玲
                                  法  官  陳婉玉
                                  法  官  林淑鳳
以上正本證明與原本無異。
不得上訴。
中    華    民    國    95    年    5     月    9    日
                                  書記官  冒佩妤


司法院資訊處製作；財團法人民間司法改革基金會備份。
